Romeu Cajamba

Back-end Developer

- Luanda, LD, Angola
- 2 +244 943 558 106
- Inkedin.com/in/romeu-cajamba-8a9294220/
- 2 github.com/romeucajamba

Resumo

Experiência e crescimento continuo no desenvolvimento de API Rest com alto desempenho, escaláveis, manunteníveis, robustas, seguras usando tecnologias como Typescript, Javascript, Fastify, ExpressJs, MYSQL, SQLITE3, POSTGRESQL, ORM Prisma, Websocket, Vitest, Docker, Python, Flask, ORM SQLAlchemy, utilização de ferramenta de controlo e versionamento de código (GIT & Github), explorando ferremanta de gerenciamento, otimização e armazenamento (SupaBase).

Skills

Hard Skills:

- Back-end developer
- Mobile developer

Soft Skills:

- Comunicação
- Resolução de Problemas
- Trabalho em Equipe
- Pensamento Crítico
- Adaptabilidade

Experiências

Back-end Developer

Global Service Corporation.

Janeiro 2024 - Presente

- Liderança de equipe de Back-end em projetos de alta complexidade
- Desenvolvimento de aplicações Back-end para criação de eventos, gerando tickets para participantes.
- Desenvolvimento de aplicações Back-end para adesão à tipos diferentes de seguro, gerando relatórios e notificações para usuários.

Backend Developer

Ocaso Iunho 2024 - Presente

> Desenvolvimento de aplicações Back-end para gerenciamento de contratos, contactos, permitindo transações na plataforma, gereciamento do espaço de trabalho e carga horária de funcionários, integração com getway de pagamento da Proxypay e da Africell.

Mobile Developer

Angoverso Março 2023 - Abril 2024

- Desenvolvimento de aplicativo móvel.
- Redução da taxa de abandono de usuários em 70% através de melhorias da funcionalidade e experiencia do usuario na aplicação
- Liderança da equipe de desenvolvedores de software em projeto de alta complexidade e escalabilidade.

Educação

Certificação em Back-end Developer

Rocketseat 2024

Web Development

CEFTEL 2022

Idiomas

- Português (Nativo)
- Inglês (Básico)

Projeto contribuido: Angoverso

- Selecionado para participar em um projeto que apresentar serviços diversos de Angola.
- Aumento da acessibilidade e usabilidade do projeto

Projeto Pessoal: YhankoET

- Desenvolvimento de um aplicativo web FullStack que traz a criação de projactos calobarativos com funcionalidades semelhantes do github, chatbot inteligentes, interface e funcionalidade semelhante a do Facebook, gráfico de desempenho, dados de boas instituições de ensino sendo feito com Nextjs, NodeJs, Python, PostgreSQL, Docker, e a implementação de criar relatórios com base a activdade feita pelo usuario.
- Aplicação de técnica de front-end.

Projecto contribuido: Bulir

• Desenvolvimento de API Rest para gestão de projectos e pagamentos online.